臺灣彰化地方法院民事判決　86年度訴字第836號
原　　　告　黃○○
訴訟代理人　Ｖ○○
　　　　　　沈朝江律師
被　　　告　ｆ○○
　　　　　　Ｅ○○
　　　　　　Ｉ○○
　　　　　　Ｊ○○
　　　　　　甲庚○○
　　　　　　ｉ○○○
兼上5人
訴訟代理人　Ｈ○○
被　　　告　ｈ○○
　　　　　　甲○○
　　　　　　Ｙ○
兼上1人
訴訟代理人　Ｘ○
被　　　告　甲巳○
　　　　　　甲午○
訴訟代理人　甲辰○
被　　　告　Ｂ○○
　　　　　　ｊ○○
　　　　　　ａ○○
訴訟代理人　丁○○
被　　　告　Ｄ○○
　　　　　　庚○○
被　　　告　壬○○
訴訟代理人　己○
被　　　告　乙○○
　　　　　　戊○○
　　　　　　ｑ○○
　　　　　　ｕ○○
　　　　　　ｖ○○
　　　　　　　　　　　現應受.
　　　　　　丙○○
　　　　　　Ｎ○○
　　　　　　午○○○
　　　　　　丑○
　　　　　　未○○
　　　　　　酉○○
　　　　　　ｄ○○
　　　　　　寅○○
　　　　　　　　　　　現應受.
　　　　　　Ｏ○○
　　　　　　Ｑ○○
兼上列2人
訴訟代理人　Ｐ○○　　住彰化縣.
訴訟代理人　Ｓ○○　　住同上
被　　　告　甲卯○○　住台中縣.
　　　　　　甲寅○　　住彰化縣.
　　　　　　甲申○　　住彰化縣.
　　　　　　ｗ○○　　住彰化縣.
訴訟代理人　ｂ○○　　住彰化縣.
被　　　告　甲甲○　　住彰化縣.
　　　　　　ｐ○　　　住台東縣.
　　　　　　　　　　　　號
兼上1人
訴訟代理人　ｘ○○　　住台北縣中和市○○街192巷8號5樓
被　　　告　ｌ○○　　住台北縣板橋市○○街260巷3號5樓
　　　　　　ｇ○○　　住台北縣板橋市○○街181巷32號2樓
　　　　　　ｒ○○　　住彰化縣.
　　　　　　ｅ○○　　住台北市松山區○○○路○段250巷18弄
　　　　　　　　　　　　26號.
　　　　　　Ｌ○○　　住台北縣蘆洲市○○路290巷6弄7號
　　　　　　　　　　　現應受.
　　　　　　詹緯婷即林詹淑鳳
　　　　　　　　　　　住台北縣蘆洲市○○路290巷6弄7號
　　　　　　　　　　　現應受.
　　　　　　ｋ○○　　住台北蘆洲市○○路290巷6弄7號
　　　　　　　　　　　現應受.
　　　　　　Ｕ○○　　住台北縣蘆洲市○○路290巷6弄7號
　　　　　　　　　　　現應受.
兼上5人
訴訟代理人　Ａ○○　　住彰化縣.
被　　　告　甲己○　　住彰化縣.
訴訟代理人　甲乙○　　住同上
被　　　告　甲未○　　住彰化縣.
　　　　　　甲丑　　　住彰化縣.
　　　　　　ｓ○○　　住彰化縣.
　　　　　　ｃ○○　　住彰化縣.
　　　　　　ｎ○　　　住彰化縣.
　　　　　　甲丙○　　住彰化縣.
　　　　　　甲丁○　　住台北市萬華區○○○路○段382巷2弄
　　　　　　　　　　　　31號.
　　　　　　Ｍ○○　　住彰化縣.
　　　　　　辛○○　　住彰化縣.
　　　　　　ｚ○○　　住彰化縣.
　　　　　　甲戊○　　住彰化縣.
　　　　　　ｙ○○　　住彰化縣.
　　　　　　宇○○　　住彰化縣.
　　　　　　地○○　　住彰化縣.
兼上16人
訴訟代理人　ｏ○○　　住彰化縣.
被　　　告　天○○　　住彰化縣.
兼上1人
訴訟代理人　宙○○　　住彰化縣.
被　　　告　Ｒ○○　　住彰化縣.
　　　　　　申○○　　住台北縣新莊市○○路891之43號8樓
　　　　　　　　　　　　之5
訴訟代理人　甲酉○　　住彰化縣.
被　　　告　Ｚ○○　　住彰化縣.
　　　　　　ｍ○○　　住台北市○○區○○街59巷78弄5號12
　　　　　　　　　　　　樓之1.
　　　　　　Ｔ○○　　住台北縣蘆洲市○○路422巷114弄55號
　　　　　　　　　　　　4樓
　　　　　　鐘順來　　住彰化縣.
　　　　　　癸○○　　住彰化縣.
　　　　　　子○○　　住彰化縣.
　　　　　　亥○○　　住彰化縣.
　　　　　　巳○○　　住彰化縣.
　　　　　　玄○○○　住彰化市.
　　　　　　甲辛○○　住彰化縣.
　　　　　　甲壬○　　住台中縣.
　　　　　　甲癸○　　住台中縣.
　　　　　　甲子○　　住台中市.
　　　　　　　　　　　居台中市.
　　　　　　辰○○　　住台中縣.
　　　　　　詹　　　　住台北縣板橋市○○路174巷36弄3號1
　　　　　　　　　　　　樓
兼上1人
訴訟代理人　Ｃ○○　　住彰化縣.
被　　　告　ｔ○○　　住台北縣中和市○○路306巷5號4樓
　　　　　　　　　　　現應受.
　　　　　　Ｋ○○　　住台中市.
上列當事人間請求分割共有物事件，本院於民國96年12月27日言
詞辯論終結，茲判決如下：
    主  文
被告午○○○、丑○、未○○、酉○○、ｄ○○、寅○○應就其
被繼承人洪來發所遺坐落彰化縣竹塘鄉○○段第1966地號、面積
9177平方公尺土地，應有部分21652分之1362辦理繼承登記。
被告詹　、ｔ○○應就其被繼承人詹和興所遺坐落彰化縣竹塘鄉
○○段第1966地號、面積9177平方公尺土地，應有部分21652分
之237辦理繼承登記。
被告癸○○、子○○、亥○○、巳○○、曾洪芙蓉、甲辛○○、
甲壬○、甲癸○、甲子○應就其被繼承人卯○○所遺坐落彰化縣
竹塘鄉○○段第1966地號、面積9177平方公尺土地，應有部分21
652分之1363辦理繼承登記。
兩造共有坐落彰化縣竹塘鄉○○段第1966地號、面積9177平方公
尺土地，如附圖一所示編號1部分面積24平方公尺分歸被告甲丑
取得；編號2部分面積24平方公尺分歸被告甲未○取得；編號3部
分面積24平方公尺分歸被告甲巳○取得；編號4部分面積24平方
公尺分歸被告甲午○取得；編號5部分面積24平方公尺分歸被告
甲卯○○取得；編號6部分面積23平方公尺分歸被告鐘順來取得
；編號7部分面積12平方公尺分歸被告甲寅○取得；編號8部分面
積216平方公尺分歸被告Ｍ○○取得；編號9部分面積82平方公尺
分歸被告Ａ○○取得；編號10部分面積32平方公尺分歸被告ｖ○○取得；編號11部分面積32平方公尺分歸被告ｑ○○取得；編號
12部分面積42平方公尺分歸被告Ｎ○○取得；編號13部分面積82
平方公尺分歸被告ｊ○○取得；編號14部分面積203平方公尺分
歸兩造按原應有部分比例保持共有，作為道路使用；編號15部分
面積58平方公尺分歸被告ａ○○取得；編號16部分面積58平方公
尺分歸被告ｕ○○取得；編號17部分面積476平方公尺分歸被告
午○○○、丑○、未○○、酉○○、ｄ○○、寅○○公同共有取
得；編號18部分面積33平方公尺分歸被告ｐ○取得；編號19部分
面積33平方公尺分歸被告ｌ○○取得；編號20部分面積33平方公
尺分歸被告ｇ○○取得；編號21部分面積33平方公尺分歸被告ｒ
○○取得；編號22部分面積33平方公尺分歸被告ｘ○○取得；編
號23部分面積286平方公尺分歸兩造按原應有部分比例保持共有
，作為道路使用；編號24部分面積165平方公尺分歸被告ｏ○○
取得；編號25部分面積83平方公尺分歸被告ｃ○○取得；編號26
部分面積82平方公尺分歸被告ｗ○○取得；編號27部分面積43平
方公尺分歸被告甲甲○取得；編號28部分面積166平方公尺分歸
被告ｓ○○取得；編號29部分面積11平方公尺分歸被告甲申○取
得；編號30部分面積475平方公尺分歸被告癸○○、子○○、亥
○○、巳○○、曾洪芙蓉、甲辛○○、甲壬○、甲癸○、甲子○
公同共有取得；編號31部分面積230平方公尺分歸原告取得；編
號32部分面積294平方公尺分歸兩造按原應有部分比例保持共有
，作為道路使用；編號33 部分面積123平方公尺分歸被告Ｑ○○
取得；編號34部分面積167 平方公尺分歸被告ｎ○取得；編號35
部分面積28平方公尺分歸被告Ｚ○○取得；編號36部分面積28平
方公尺分歸被告ｍ○○取得；編號37部分面積27平方公尺分歸被
告Ｔ○○取得；編號38部分面積83平方公尺分歸被告ｚ○○取得
；編號39部分面積83平方公尺分歸被告ｙ○○取得；編號40部分
面積82平方公尺分歸被告甲己○取得；編號41部分面積55平方公
尺分歸被告甲丙○取得；編號42部分面積27平方公尺分歸被告甲
丁○取得；編號43部分面積124平方公尺分歸被告甲戊○取得；
編號44部分面積41平方公尺分歸被告ｅ○○取得；編號45部分面
積11平方公尺分歸被告Ｌ○○取得；編號46部分面積10平方公尺
分歸被告ｋ○○取得；編號47部分面積10平方公尺分歸被告Ｕ○○取得；編號48部分面積10 平方公尺分歸被告詹緯婷即林詹淑
鳳取得；編號49部分面積63平方公尺分歸被告ｆ○○取得；編號
50部分面積291平方公尺分歸被告Ｅ○○、Ｈ○○、Ｉ○○、Ｊ
○○）、甲庚○○、ｉ○○○公同共有取得（現登記所有權人Ｈ
○○、Ｉ○○、Ｊ○○）；編號51部分面積292平方公尺分歸兩
造按原應有部分比例保持共有，作為道路使用；編號52部分面積
162平方公尺分歸被告Ｙ○取得；編號53部分面積80平方公尺分
歸被告Ｘ○取得；編號54部分面積67平方公尺分歸被告Ｒ○○取
得；編號55部分面積66平方公尺分歸被告Ｏ○○取得；編號56部
分面積80平方公尺分歸被告被告詹　、ｔ○○公同共有取得；編
號57部分面積716公尺分歸被告ｏ○○取得（現登記所有權人甲
丑持分13/21652、甲未○持分13/21652、甲巳○持分13/21652、
甲午○持分13/21652、甲卯○○持分13/21652、鐘順來持分
13/21652、甲寅○持分13/21652、Ｍ○○持分118/21652、Ａ○○持分45/21652、ａ○○持分32/21 652、ｕ○○持分32/21652
、ｌ○○持分45/21652、ｒ○○持分45/21652、詹瑞益持分
47/21652、ｃ○○持分45/21652、ｗ○○持分45/21652、甲甲○
持分23/21652、ｍ○○持分45/21652、甲己○持分45/21652、甲
丙○持分45/21652、甲戊○持分68/21652 、ｅ○○持分
46/21652、Ｏ○○持分36/21652、壬○○持分106/ 21652、庚○○持分56/21652、辛○○持分45/21652、孫世芳持分90/21652、
地○○持分56/21652、Ｐ○○持分36/21652、Ｃ○○持分
113/21652、Ｂ○○持分34/21652、詹炳郎持分90/21652 、詹明
昌持分90/21652、詹志清持分91/21652、陳建榮持分79/
21652、陳有璿持分79/21652、詹錫勳持分90/21652、詹瑞雄持
分45/21652、廖瑞祥持分46/21652、廖家賢持分45/21652）；編
號58部分面積286平方公尺分歸兩造按原應有部分比例保持共有
，作為道路使用；編號59部分面積190平方公尺分歸被告壬○○
取得；編號60部分面積101平方公尺分歸被告庚○○取得；編號
61部分面積83平方公尺分歸被告辛○○取得；編號62部分面積52
平方公尺分歸被告宙○○取得；編號63部分面積52平方公尺分歸
被告宇○○、天○○（現登記所有權人孫世芳）取得；編號64部
分面積104平方公尺分歸被告地○○取得；編號65部分面積237平
方公尺分歸被告辰○○取得；編號66部分面積236平方公尺分歸
被告申○○取得；編號67部分面積244平方公尺分歸被告ｈ○○
、甲○○、乙○○、戊○○按原應有部分比例保持共有取得；編
號68部分面積281平方公尺分歸分歸兩造按原應有部分比例保持
共有，作為道路使用；編號69部分面積122平方公尺分歸被告Ｋ
○○取得；編號70部分面積68平方公尺分歸被告Ｐ○○取得；編
號71部分面積122平方公尺分歸被告Ｃ○○取得；編號72部分面
積61平方公尺分歸被告Ｂ○○取得；編號73部分面積61平方公尺
分歸被告Ｄ○○取得；編號74部分面積715平方公尺分歸被告丙○○取得。
訴訟費由兩造按附表所示應有部分之比例負擔。
    事實及理由
一、本件訴訟進行中，被告程受福於民國87年1月13日死亡，其
    繼承人為Ｏ○○、Ｑ○○、Ｐ○○；陳水於87年4月9日死亡
    ，其繼承人為Ｍ○○；被告鐘象於87年11月4日死亡，其繼
    承人為甲寅○、甲申○；被告詹和興於87年12月10日死亡，
    其繼承人為詹  、ｔ○○；被告詹火星於88年2月23日死亡
    ，其繼承人為詹許玉、ｃ○○、ｗ○○；被告廖西唐於88年
    6 月2日死亡，其繼承人為甲甲○；被告Ｗ○○於88年9月11
    日死亡，其繼承人為ｐ○、ｌ○○、ｇ○○、ｒ○○、ｘ○○；被告廖來春於89年4月10日死亡，其繼承人為甲丁○、
    甲丙○；被告洪追於89年6月23日死亡，其繼承人為申○○
    ；被告詹家祥於89年8月1日死亡，其繼承人為Ｌ○○、詹緯
    婷即林詹淑鳳、ｋ○○、Ｕ○○；被告孫日誌於90年3月10
    日死亡，其繼承人為宇○○、天○○；被告程廷晃於90年7
    月12日死亡，其繼承人為Ｒ○○；被告詹雞於92年1月17日
    死亡，其繼承人為ｍ○○、Ｔ○○、Ｚ○○；被告鐘獅於94
    年9月13日死亡，其繼承人為鐘順來；被告詹許玉於94年12
    月21日死亡，其繼承人為ｃ○○、ｗ○○；被告卯○○於95
    年1月4日死亡、被告戌○○於95年9月26日死亡，其繼承人
    為癸○○、子○○、亥○○、巳○○、曾洪芙蓉、甲辛○○
    、甲壬○、甲癸○、甲子○；被告Ｇ○於95年10月12日死亡
    ，其繼承人為Ｋ○○；被告Ｆ○於95年10月26日死亡，其繼
    承人為Ｅ○○、Ｈ○○、Ｉ○○、Ｊ○○、甲庚○○、ｉ○○○，有原告提出之繼承系統表、戶籍謄本可稽，原告依民
    事訴訟法第175條規定，具狀聲明由上揭被告之繼承人承受
    訴訟，核無不合，應予准許。
二、按訴訟繫屬中為訴訟標的之法律關係，雖移轉於第三人，於
    訴訟無影響，民事訴訟法第254條第1項前段定有明文。查原
    告起訴後，被告宇○○、天○○將其所有系爭土地持分移轉
    登記予孫世芳；Ｆ○之繼承人已為遺產之分割，由被告Ｈ○○、Ｉ○○、Ｊ○○辦理繼承登記完畢；被告ｏ○○將其所
    有系爭土地部分之持分移轉登記予被告甲丑、甲未○、甲巳
    ○、甲午○、甲卯○○、鐘順來、甲寅○、Ｍ○○、Ａ○○
    、ａ○○、ｕ○○、ｌ○○、ｒ○○、ｃ○○、ｗ○○、甲
    甲○、ｍ○○、甲己○、甲丙○、甲戊○、ｅ○○、Ｏ○○
    、壬○○、庚○○、辛○○、孫世芳、地○○、Ｐ○○、Ｃ
    ○○、Ｂ○○及訴外人詹炳郎、詹明昌、詹志清、陳建榮、
    陳有璿、詹錫勳、詹瑞雄、廖瑞祥、廖家賢，惟此並不影響
    被告宇○○、天○○、Ｅ○○、甲庚○○、ｉ○○○、ｏ○○為本件被告之地位，併此敘明。
三、除被告Ｈ○○、Ｉ○○、Ｊ○○、Ｅ○○、甲庚○○、ｉ○○○、ｈ○○、Ｙ○、甲午○、Ｂ○○、乙○○、戊○○、
    甲丙○、ｏ○○、Ｍ○○、甲辛○○、甲己○、甲未○、甲
    丑、ｓ○○、ｃ○○、ｎ○、甲丁○、辛○○、ｚ○○、甲
    戊○、ｙ○○、宇○○、Ａ○○、地○○外，其餘被告經合
    法通知，均未於最後言詞辯論期日到場，核無民事訴訟法第
    386條各款所列情形，爰依原告之聲請，由其一造辯論而為
    判決，合先敘明。
四、原告起訴主張：
    坐落彰化縣竹塘鄉○○段第1966地號、面積9177平方公尺土
    地（下稱系爭土地）為兩造所共有，應有部分之比例如附表
    所示。兩造就系爭土地並無因物之使用目的不能分割之情事
    ，亦未有不分割之協議，而且就分割方法不能達成協議，爰
    依民法第823條第1項、第824條第2項規定，請求判決分割系
    爭土地等語，並聲明：(一)被告午○○○、丑○、未○○、酉
    ○○、ｄ○○、寅○○應就其被繼承人洪來發所遺系爭土地
    ，應有部分21652分之1362辦理繼承登記。(二)被告詹　、ｔ
    ○○應就其被繼承人詹和興所遺系爭土地，應有部分21652
    分之237辦理繼承登記。(三)被告癸○○、子○○、亥○○、
     巳○○、曾洪芙蓉、甲辛○○、甲壬○、甲癸○、甲子○
    應就其被繼承人卯○○所遺系爭土地，應有部分21652分之
    1363辦理繼承登記。(四)系爭土地請准予分割如附圖所示。(五)
    訴訟費用由兩造按應有部分比例負擔。
五、被告ｈ○○、甲○○、乙○○、戊○○陳稱：同意分割，願
    意維持共有。
六、被告甲午○、Ｂ○○、壬○○、Ｏ○○、Ｑ○○、Ｐ○○、
    Ｙ○、Ｘ○、ｏ○○、甲己○、甲未○、甲丑、ｓ○○、ｎ
    ○、甲丙○、甲丁○、Ｍ○○、辛○○、ｚ○○、甲戊○、
    ｙ○○、宇○○、詹　、Ｃ○○、甲甲○、ａ○○、Ｄ○○
    、庚○○、ｕ○○、ｃ○○、ｗ○○、ｐ○、ｇ○○、天○○、Ａ○○、地○○、宙○○、ｌ○○、ｘ○○、Ｈ○○、
    Ｉ○○、Ｊ○○、Ｅ○○、甲庚○○、ｉ○○○、甲辛○○
    等陳稱：原告之持分之前已賣與被告，不同意分割。
七、其餘被告經合法通知，未於言詞辯論期日到場，亦未提出書
    狀作任何聲明或陳述。
八、本件原告主張系爭土地為兩造所共有，應有部分如附表所示
    ，而系爭土地並無因物之使用目的不能分割或契約訂有不分
    割期限之情形，且兩造無法協議分割之事實，已據其提出土
    地登記謄本、戶籍謄本、繼承系統表等件為證，堪信為真實
    。被告ｏ○○等雖辯稱原告之持分已賣與被告等語，惟並未
    舉確切之事證以實其說，尚不足採。是以原告依民法第823
    條第1項、第824條第2項之規定，請求分割系爭土地，於法
    有據，應予准許。
九、查系爭土地謄本登記面積為9274平方公尺，惟測量結果實際
    為9177平方公尺，如其不符原因純係抄錄錯誤或純係技術引
    起之原測量錯誤，地政機關得於發現錯誤時，逕為辦理更正
    登記，為地籍測量實施規則第232條所明定。除上開不符原
    因外，法院可依原告之請求，參考地政機關實測所得面積，
    判決分割，並敘明上開情節，待確定後，當事人持判決向地
    政機關聲請一併為更正與分割之登記。是上開面積不符情事
    ，並無礙於本件判決分割，併予敘明。
十、按因繼承、強制執行、公用徵收或法院之判決，於登記前已
    取得不動產物權者，非經登記，不得處分其物權，民法第75
    9條定有明文。又分割共有物，性質上為處分行為，依民法
    第759條規定，共有不動產之共有人中有人死亡時，於其繼
    承人未為繼承登記以前，固不得分割共有物。惟原告如於本
    件訴訟中，請求死亡共有人之繼承人辦理繼承登記，並合併
    對繼承人及其餘共有人為分割共有物之請求，不但符合訴訟
    經濟原則，亦與民法第759條規定之旨趣無違（最高法院69
    年台上字第1012號判例意旨參照）。經查，系爭土地共有人
    洪來發、詹和興、卯○○分別於74年9月10日、87年1 2 月
    10日、95年1月4日死亡，被告午○○○、丑○、未○○、酉
    ○○、ｄ○○、寅○○；詹　、ｔ○○；癸○○、子○○、
    亥○○、巳○○、曾洪芙蓉、甲辛○○、甲壬○、甲癸○、
    甲子○分別為其等法定繼承人，則原告起訴請求分割系爭土
    地同時，併請求洪來發、詹和興、卯○○之繼承人就其等被
    繼承人所遺系爭土地之應有部分辦理繼承登記，尚無不合，
    應准許之。爰判決如主文第1、2、3項所示。
十一、按共有人因共有物分割之方法不能協議決定，而提起分割
      共有物之訴，應由法院斟酌共有物之性質、共有人之意願
      、全體共有人之利益、經濟效用等因素，秉持公平原則，
      而為適當之分配。查系爭土地之分割方法，原告主張之分
      割方案，分割線筆直，各共有人分得位置均臨道路，被告
      復未提出分割方案供本院參酌，是本院審酌系爭土地使用
      現狀、共有人之意願、全體共有人之利益等一切情狀後，
      認為以附圖所示方案分割，應屬適當。爰諭知系爭土地之
      分割方法如主文第4項所示。
十二、訴訟費用負擔之依據：民事訴訟法第78條、第80條之1、
      第85條第1項但書、第2項。
中　　華　　民　　國　　96　　年　　12　　月　　31　　日
                  民事第二庭    法　官　施錫揮
以上正本係照原本作成。
如對判決上訴，應於判決送達後20日內向本院提出上訴狀。
中　　華　　民　　國　　96　　年　　12　　月　　31　　日
                      　　　    書記官　黃鏽金
附表：
┌───────────┬────────┐
│共有人                │應有部分比例    │
├───────────┼────────┤
│詹和興之繼承人-       │21652分之237    │
│詹　、ｔ○○          │（連帶負擔）    │
├───────────┼────────┤
│ｆ○○                │21652分之178    │
├───────────┼────────┤
│甲○○                │21652分之178    │
├───────────┼────────┤
│ｈ○○                │21652分之178    │
├───────────┼────────┤
│戊○○                │21652分之178    │
├───────────┼────────┤
│Ｆ○之繼承人-         │21652分之830    │
│Ｅ○○、Ｈ○○、Ｉ○○│（連帶負擔）    │
│、Ｊ○○、甲庚○○、詹│                │
│陳春花                │                │
├───────────┼────────┤
│丙○○                │21652分之2043   │
├───────────┼────────┤
│ｊ○○                │21652分之237    │
├───────────┼────────┤
│Ｍ○○                │21652分之617    │
├───────────┼────────┤
│辛○○                │21652分之237    │
├───────────┼────────┤
│洪來發之繼承人-       │21652分之1362   │
│午○○○、丑○、未○○│（連帶負擔）    │
│、酉○○、ｄ○○、洪月│                │
│連                    │                │
├───────────┼────────┤
│卯○○之繼承人-       │21652分之1363   │
│癸○○、子○○、亥○○│（連帶負擔）    │
│、巳○○、曾洪芙蓉、鄭│                │
│洪秀玉、甲壬○、甲癸○│                │
│、甲子○              │                │
├───────────┼────────┤
│甲戊○                │216520分之3555  │
├───────────┼────────┤
│甲丑                  │151564分之475   │
├───────────┼────────┤
│甲午○                │151564分之475   │
├───────────┼────────┤
│甲未○                │151564分之475   │
├───────────┼────────┤
│甲巳○                │151564分之475   │
├───────────┼────────┤
│Ａ○○                │21652分之237    │
├───────────┼────────┤
│ｏ○○                │21652分之2044   │
├───────────┼────────┤
│ｏ○○                │21652分之475    │
├───────────┼────────┤
│ｎ○                  │21652分之475    │
├───────────┼────────┤
│Ｙ○                  │21652分之474    │
├───────────┼────────┤
│Ｘ○                  │21652分之237    │
├───────────┼────────┤
│Ｎ○○                │21652分之121    │
├───────────┼────────┤
│Ｂ○○                │21652分之178    │
├───────────┼────────┤
│Ｄ○○                │21652分之178    │
├───────────┼────────┤
│Ｃ○○                │21652分之356    │
├───────────┼────────┤
│甲己○                │21652分之237    │
├───────────┼────────┤
│ｙ○○                │21652分之239    │
├───────────┼────────┤
│ｚ○○                │21652分之238    │
├───────────┼────────┤
│ｅ○○                │21652分之119    │
├───────────┼────────┤
│庚○○                │21652分之288    │
├───────────┼────────┤
│壬○○                │21652分之546    │
├───────────┼────────┤
│乙○○                │21652分之178    │
├───────────┼────────┤
│ｑ○○                │21652分之89     │
├───────────┼────────┤
│ｖ○○                │21652分之89     │
├───────────┼────────┤
│ａ○○                │10826分之83     │
├───────────┼────────┤
│ｕ○○                │10826分之83     │
├───────────┼────────┤
│黃○○                │21652分之661    │
├───────────┼────────┤
│ｓ○○                │21652分之475    │
├───────────┼────────┤
│Ｐ○○                │21652分之196    │
├───────────┼────────┤
│Ｏ○○                │21652分之196    │
├───────────┼────────┤
│Ｑ○○                │21652分之354    │
├───────────┼────────┤
│甲寅○                │303128分之475   │
├───────────┼────────┤
│甲申○                │303128分之475   │
├───────────┼────────┤
│甲卯○○              │151564分之475   │
├───────────┼────────┤
│甲甲○                │216520分之1185  │
├───────────┼────────┤
│ｃ○○                │43304分之475    │
├───────────┼────────┤
│ｗ○○                │43304分之475    │
├───────────┼────────┤
│甲丙○                │64956分之476    │
├───────────┼────────┤
│甲丁○                │64956分之238    │
├───────────┼────────┤
│Ｌ○○                │86608分之118    │
├───────────┼────────┤
│ｋ○○                │86608分之118    │
├───────────┼────────┤
│Ｕ○○                │86608分之118    │
├───────────┼────────┤
│詹緯婷即林詹淑鳳      │86608分之118    │
├───────────┼────────┤
│申○○                │21652分之681    │
├───────────┼────────┤
│宙○○                │43304分之297    │
├───────────┼────────┤
│Ｒ○○                │21652分之196    │
├───────────┼────────┤
│辰○○                │21652分之681    │
├───────────┼────────┤
│Ｚ○○                │21652分之79     │
├───────────┼────────┤
│ｍ○○                │21652分之79     │
├───────────┼────────┤
│Ｔ○○                │21652分之79     │
├───────────┼────────┤
│地○○                │43304分之594    │
├───────────┼────────┤
│鐘順來                │151564分之475   │
├───────────┼────────┤
│孫世芳                │43304分之297    │
├───────────┼────────┤
│ｐ○                  │21652分之95     │
├───────────┼────────┤
│ｌ○○                │21652分之95     │
├───────────┼────────┤
│ｇ○○                │21652分之95     │
├───────────┼────────┤
│ｒ○○                │21652分之95     │
├───────────┼────────┤
│ｘ○○                │21652分之95     │
├───────────┼────────┤
│Ｋ○○                │21652分之358    │
└───────────┴────────┘
